# 投资的问题

提问人：yqlu6 时间：2013-02-22 17:45:57
我是一家建筑劳务公司，注册资本 300 万人民币。 请问：
1. 我们公司可以对外，作为股东，投资设立一个生态养猪的公司吗？（有无经营范围的限制？）
2. 我们公司准备借款人民币 1 亿元元用于投资该生态养猪项目，这种向银行或企业借的钱能用于对外投资吗？
多谢！

回答人：chenyiwei
1 、成为生态农业企业的股东，应无特殊的资格限制。在符合《公司法》第十五条规定的基本条件的限度内，你公司应可以对外投资，不受你公司经营范围的限制。 2 、根据借款合同对借款用途的约定确定。但目前情况下，借款用于对外投资的难度较大。